臺灣士林地方法院刑事判決　　　　　　　 95年度易字第765號
公　訴　人　臺灣士林地方法院檢察署檢察官
被　　　告　丙○○
上列被告因竊盜案件，經檢察官提起公訴（95年度偵字第3921、
4807號），被告為有罪之陳述，本院合議庭裁定改行簡式審判程
序，並判決如下：
    主  文
丙○○共同連續犯竊盜罪，處有期徒刑壹年貳月，扣案之鑰匙壹
支沒收。
    事  實
一、丙○○與甲○○（已審結）共同基於意圖為自己不法所有之
    犯意聯絡，於民國95年3 月7 日上午11時20分許，與甲○○
    ，在臺北縣汐止市○○路○ 段12號旁，設有柵欄之停車場後
    方之草地上，徒手竊取乙○○所有，放置在該處之鋼筋20支
    ，得手後據為己有，並共同騎乘輕機車載運竊得之鋼筋欲至
    回收場變賣，於同日上午11時30分許，行經臺北縣汐止市○
    ○路○ 段193 號前時，為警查獲。丙○○承前竊盜之概括犯
    意，又於95年3 月31日晚間8 時許，在臺北縣汐止市○○路
    附近，利用車號HN-1181 號自小客車之車門未上鎖之際，進
    入該自小客車內，以其所有之鑰匙一把發動車輛，而竊取該
    部屬萬弘州企業有限公司所有之自小客車，將之據為己有。
    復承前之竊盜犯意，又於95年3 月31日晚間某時，在臺北縣
    汐止市○○路○ 段58號附近，竊取丁○○所有之車號NP-245
    7 號車牌二面，將該車牌懸掛在所竊得之上開自小客車而據
    為己有，企圖逃避追查。嗣於95年4 月1 日凌晨3 時許，丙
    ○○駕駛該自小客車行經臺北縣汐止市○○街附近時，為警
    查獲，並扣得丙○○所有供竊取汽車所用之鑰匙一支。
二、案經臺北縣政府警察局汐止分局報請臺灣士林地方法院檢察
    署檢察官偵查起訴。
    理  由
一、前揭犯罪事實，業據被告丙○○於本院準備程序及審理時供
    認不諱（見96年5 月9 日準備程序筆錄及審判筆錄），其中
    竊取鋼筋部分，核與被害人乙○○於警詢時、偵查中指述情
    節相符（見3921號偵查卷第12、53至54頁），並經同案被告
    甲○○於警詢時、偵查中、證人蘇明德於偵查中證述屬實（
    見3921號偵查卷第10至11、36、59頁），復有贓物認領保管
    單一紙在卷可資佐證；竊取汽車部分，有車輛失竊資料查詢
    表一紙及現場查獲照片四張在卷可資佐證；竊取車牌部分，
    核與被害人丁○○於警詢時、偵查中指述情節相符（見4807
    號偵查卷第6 頁），並有贓物認領保管單一紙及現場查獲照
    片四張在卷可資佐證。綜上，足證被告自白與事實相符。本
    件事證明確，被告犯行堪以認定。
二、核被告三次竊盜行為為，均係犯刑法第320 條第1 項之竊盜
    罪。而被告行為後，94年2 月2 日修正公布之刑法，已於95
    年7 月1 日施行，其中第2 條第1 項「行為後法律有變更者
    ，適用行為時之法律。但行為後之法律有利於行為人者，適
    用最有利於行為人之法律」之規定，係規範行為後法律變更
    所生新舊法律比較適用之準據法，於刑法修正施行後，自應
    適用前開修正後之規定，為「從舊從輕」之比較。又比較新
    舊法時，應就罪刑有關之共犯、未遂犯、想像競合犯、牽連
    犯、連續犯、結合犯，以及累犯加重、自首減輕暨其他法定
    加減原因（如身分加減）與加減例等一切情形，綜其全部罪
    刑之結果，而為整個之適用，不能割裂而分別適用有利益之
    條文（最高法院24年度上字第4634號、27年度上字第2615號
    判例意旨、最高法院95年度第8 次刑事庭會議決議參照）。
    經查：(一)刑法第28條原規定：「二人以上共同『實施』犯罪
    之行為者，皆為共同正犯。」新法修正為：「二人以上共同
    『實行』犯罪之行為者，皆為共同正犯。」將舊法之「實施
    」修正為「實行」。原「實施」之概念，包含陰謀、預備、
    著手及實行等階段之行為，修正後僅共同實行犯罪行為始成
    立共同正犯。是新法共同正犯之範圍已限縮，排除陰謀犯、
    預備犯之共同正犯。新舊法就共同正犯之範圍既因此而有變
    動，自屬犯罪罪後法律有變更，經比較新舊法結果，以修正
    後之規定對被告較為有利。(二)修正前刑法第56條連續犯之規
    定，已自修正後刑法中刪除，此刪除雖非犯罪構成要件之變
    更，但顯已影響行為人刑罰之法律效果，自屬法律有變更，
    經比較新舊法結果，修正後之規定並非較有利於被告。(三)經
    綜合比較後，以修正前之刑法規定對於被告較為有利，本件
    自應整個適用修正前刑法相關規定。查本件被告丙○○與甲
    ○○間，就共同竊取鋼筋部分之犯行，有犯意聯絡及行為分
    擔，應依修正前刑法第28條之規定論以共同正犯。被告先後
    三次竊盜犯行，時間緊接，所犯罪名相同，顯係基於概括犯
    意為之，為連續犯，應依修正前刑法第56條之規定各以一罪
    論，並加重其刑。爰審酌被告前有賭博、毒品危害防制條例
    案件等前科（見卷附之臺灣高等法院被告前案紀錄表），素
    行非佳，竊盜次數、竊盜財物價值，並考量犯罪所生危害，
    與被告犯罪後供認犯行之態度等一切情狀，量處有期徒刑一
    年二月。至扣案之鑰匙一支，係被告所有供犯罪所用之物，
    業據其供明在卷，應依刑法第38條第1 項第2 款之規定宣告
    沒收。
據上論斷，應依刑事訴訟法第299 條第1 項前段、第273 條之1
第1 項，刑法第2 條第1 項前段、第320 條第1 項、第38條第1
項第2 款，修正前刑法第28條、第56條，刑法施行法第1 條之1
，判決如主文。
本案經檢察官高俊申到庭執行職務。
中    華    民    國    96    年    5     月    30    日
                  刑事第三庭法  官  周明鴻
以上正本證明與原本無異。
如不服本判決應於判決送達後10日內向本院提出上訴狀。
                            書記官  丁梅芬
中    華    民    國    96    年    5     月    30    日
附錄法條：
刑法第320 條第1 項
（普通竊盜罪、竊佔罪）
意圖為自己或第三人不法之所有，而竊取他人之動產者，為竊盜
罪，處5 年以下有期徒刑、拘役或5 百元以下罰金。
